台灣苗栗地方法院刑事判決　　　　　　　　　　　　　八十九年度簡上字第六九號
　　公　訴　人　臺灣苗栗地方法院檢察署檢察官
　　上　訴　人
　　即　被　告　乙○○
右上訴人因傷害案件，不服台灣苗栗地方法院苗栗簡易庭八十九年度苗簡字第四七六
號中華民國八十九年十月十二日第一審簡易判決（聲請案號：台灣苗栗地方法院檢察
署八十九年度偵字第二五八一號），提起上訴，本院判決如左：
    主  文
上訴駁回。
乙○○緩刑貳年。
    事實及理由
一、本案經本院理結果，認第一審簡易判決認事用法及量刑均無不當，應予維持，並
    引用第一審判決書記載之事實、證據及理由。
二、被告乙○○上訴意旨略以：民國八十九年五月二十九日晚上十時許，被告與告訴
    人劉芸莉雖然有在上揭住處三樓房間內發生爭執，然伊並未毆打被告，亦未持摺
    疊椅砸向告訴人，告訴人之指訴不實在，為此提起上訴，請求撤銷原判決云云。
    惟查，被告確於右揭時、地因發生爭執，而持摺疊椅砸向告訴人，致告訴人受有
    右前臂多處紅腫併擦傷之傷害，迭據告訴人於偵查中及本院調查中指訴甚詳，復
    據證人即處理員警甲○○、被告之子薛宇翔於本院審理中到庭證述明確。而告訴
    人確曾於受傷當日即八十九年五月二十九日二十三時五十分許至苗栗大千醫院就
    診，亦經本院向苗栗大千醫院函查屬實，有該院九十一年四月十九日九一千醫字
    第九一０四０二二號函檢送之告訴人病歷表、急診病歷、檢傷分類表、醫囑單影
    本各一紙及告訴人提出之診斷證明書一紙在卷可稽。是被告上揭辯解，自係卸責
    之詞，不足採信。至被告雖提出與告訴人談話之錄音帶一捲（含譯文一紙）及診
    斷證明書一紙，證明告訴人曾毆打被告及其女兒之事實，惟查，被告所提出之證
    據充其量僅可作為證明被告曾遭告訴人毆打之證據，尚無法據此即認定被告未曾
    於右揭時、地毆打告訴人，附此敘明。此外，被告在本院並未就傷害事實另提出
    其他有利之證據及辯解，是被告之上訴自為無理由。從而，原審認事用法，並無
    違誤，且量刑亦稱妥適，上訴人以上揭上訴理由，指摘原判決不當，非有理由，
    應予駁回。
三、查被告雖曾於七十年十月二十二日因妨害風化案件，經台灣高等法院台中分院判
    處有期徒刑四月確定，並於七十一年一月二十日執行完畢；又於八十六年十二月
    八日因妨害自由案件，經台灣高等法院判處拘役五十日，緩刑二年，於緩刑期滿
    未經撤銷緩刑宣告，視為刑之宣告失其效力，惟被告於有期徒刑執行完畢後五年
    內，未曾受有期徒刑以上刑之宣告，有台灣高等法院檢察署刑案紀錄簡覆表、台
    灣高等法院被告全國前案紀錄表各一紙在卷可按，其因一時失慮，而罹刑典，爰
    審酌被告與告訴人雙方已離婚，且被告亦未再騷擾告訴人，業據告訴人到庭供述
    明確，顯見被告已有悔意，且告訴人亦當庭表示願意原諒被告等情，其經此教訓
    ，當知警惕而無再犯之虞，本院綜核各情，所宣告之刑，認均以暫不執行為適當
    ，併予宣告緩刑貳年，以啟自新。
四、被告經合法傳喚，無正當理由不到庭，爰不待其到庭陳述逕行判決，附此敘明。
據上論斷，應依刑事訴訟法第四百五十五條之一第一項、第三項、第三百六十四條、
第三百七十三條、第三百六十八條，刑法第七十四條第二款，判決如主文。
本案經檢察官李基彰到庭執行職務。
中      華      民      國      九十一    年      五      月     三十   日
                                  台灣苗栗地方法院刑事第二庭
                                      審判長法  官  郭  千  黛
                                            法  官  黃  建  都
                                            法  官  吳  炳  桂
右正本證明與原本無異。
本件不得上訴。
                                            書記官  楊  慧  萍
中      華      民      國      九十一    年      五      月    三十一  日
